【裁判字號】    92,易,1474
【裁判日期】    921229
【裁判案由】    傷害
【裁判全文】
臺灣桃園地方法院刑事判決                      九十二年度易字第一四七四號
    公  訴  人  臺灣桃園地方法院檢察署檢察官
    被      告  甲○○
                乙○○
右列被告因傷害案件，經檢察官聲請簡易判決處刑（九十二年度偵字第一五○七五號
），本院認有刑事訴訟法第四百五十一條之一第四項但書第三款之情形，改依通常程
序審理，判決如左：
    主  文
本件公訴不受理。
    理  由
一、程序部分：按檢察官聲請以簡易判決處刑之案件，經法院認為有刑事訴訟法第四
    百五十一條之一第四項但書之情形者，應適用通常程序審判之，同法第四百五十
    二條定有明文。經查，本件被告被訴傷害乙案，本院於審理後，認有刑事訴訟法
    第四百五十一條之一第四項但書第三款之情形，不宜以簡易判決處刑，爰依右開
    刑事訴訟法第四百五十二條之規定，改用通常程序審判之，合先明。
二、按告訴乃論之罪，告訴人於第一審辯論終結前得撤回其告訴；又告訴經撤回者，
    應諭知不受理之判決；而第三百零三條之判決，得不經言詞辯論為之，刑事訴訟
    法第二百三十八條第一項、第三百零三條第三款、第三百零七條分別定有明文。
三、本件聲請簡易判決處刑書略以：被告乙○○因不滿甲○○告知其夫萬錦標曾說要
    與甲○○交往等語，遂於民國九十二年八月九日九時許，帶萬錦標至桃園縣龍潭
    鄉○○路三三六巷七十三號甲○○住處欲當面對質，其後雙方發生爭執，乙○○
    因不滿甲○○以手指其眼睛怒罵，遂揮手撥開，並基於傷害之犯意，徒手毆打甲
    ○○之頭部、又拉其頭髮去撞牆，致其受有頭部外傷合併腦震盪、左側鈍挫傷及
    身體多處鈍傷之傷害；甲○○亦基於傷害之犯意，猛抓乙○○，致其受有左腕四
    乘四公分瘀血及右上臂四乘三公分瘀血之傷害。因認被告均涉犯刑法第二百七十
    七條第一項之普通傷害罪嫌。
四、本件被告因傷害案件，經檢察官聲請簡易判決處刑，認係犯刑法第二百七十七條
    第一項之普通傷害罪，依同法第二百八十七條前段規定，須告訴乃論。茲據告訴
    人即被告乙○○、甲○○二人於本院審理時，以書狀撤回告訴，有桃園縣龍潭鄉
    調解委員會調解書及聲請撤回書狀各一件附於本院九十二年度壢簡字第一七四七
    號案卷可稽，則依首揭法律之規定，本件爰不經言詞辯論，逕行諭知不受理之判
    決。
五、據上論斷，應依刑事訴訟法第四百五十二條、第三百零三條第三款、第三百零七
    條，判決如主文。
中      華      民      國    九十二    年     十二     月    二十九    日
                                    臺灣桃園地方法院刑事第十二庭
        審判長法  官  游  紅  桃
                                              法  官  黃  永  定
                                              法  官  林  家  賢
右正本證明與原本無異。
如不服本判決，應於送達後十日內，向本院提出上訴狀。
                                              書記官  吳  宏  明
中      華      民      國    九十二    年    十二    月      三十一   日


司法院資訊處製作；財團法人民間司法改革基金會備份。
